【裁判字號】    99,訴,642
【裁判日期】    990319
【裁判案由】    毒品危害防制條例
【裁判全文】
臺灣臺中地方法院刑事判決               99年度訴字第642號
公  訴  人  臺灣臺中地方法院檢察署檢察官
被      告  甲○○
上列被告因違反毒品危害防制條例案件，經檢察官提起公訴（99
年度毒偵字第416 、453 號），被告就被訴事實為有罪之陳述，
經本院告知簡式審判程序之旨，並聽取當事人之意見後，本院合
議庭裁定改以簡式審判程序審理，判決如下：
    主  文
甲○○施用第一級毒品，處有期徒刑陸月，如易科罰金，以新臺
幣壹仟元折算壹日。又施用第一級毒品，處有期徒刑陸月，如易
科罰金，以新臺幣壹仟元折算壹日，扣案之第一級毒品海洛因壹
包（毛重壹點玖公克）沒收銷燬。又施用第二級毒品，處有期徒
刑參月，如易科罰金，以新臺幣壹仟元折算壹日，扣案之第二級
毒品安非他命壹包（毛重零點肆伍公克）沒收銷燬，吸食器壹組
沒收。又施用第二級毒品，處有期徒刑參月，如易科罰金，以新
臺幣壹仟元折算壹日，扣案之玻璃球吸食器壹支沒收。應執行有
期徒刑壹年肆月，如易科罰金，以新臺幣壹仟元折算壹日，扣案
之第一級毒品海洛因壹包（毛重壹點玖公克）、第二級毒品安非
他命壹包（毛重零點肆伍公克）均沒收銷燬，吸食器壹組及玻璃
球吸食器壹支均沒收。
    犯罪事實及理由
一、犯罪事實：
    除將起訴書犯罪事實欄第7 至9 行「99年1 月28日為警採尿
    回溯96小時內某時，在上址居處等地，以將毒品甲基安非他
    命置於吸食器內燒烤後吸食煙霧等方式」，更正為「99年1
    月26日晚上約10、11時許，在上址居處，以將毒品甲基安非
    他命置於吸食器內燒烤後吸食煙霧之方式」外，餘均引用檢
    察官起訴書之記載（如附件）。
二、證據名稱：
    除增加被告於本院之自白外，餘均引用檢察官起訴書之記載
    （如附件）。
三、量刑之理由：
  (一)審酌被告前已有多次施用毒品前科，雖經觀察勒戒、強制戒
    治及執行徒刑後，仍不知戒惕，一再施用毒品，無視於毒品
    對自身健康之戕害及國家對於杜絕毒品犯罪之禁令，不知戒
    除惡習，應予相當之懲罰；另兼衡被告已於本院坦承全部犯
    行，態度尚可；及其施用毒品並無危害他人，且施用毒品者
    均有相當程度之成癮性及心理依賴，其犯罪心態與一般刑法
    犯罪之本質並不相同，容應以「病人」之角度為考量，並側
    重適當之醫學治療及心理矯治為宜等一切情狀，分別量處如
    主文所示之刑，並均諭知易科罰金之折算標準，及定其應執
    行之刑，並諭知易科罰金之折算標準。
  (二)被告於99年1 月20日上午7 時10分許，為警持搜索票在上址
    居處，查獲並扣得甲基安非他命1 包（毛重0.45公克）及吸
    食器1 組之前，固於99年1 月16日施用海洛因1 次，及於99
    年1 月20日上午6 時許施用甲基安非他命1 次。惟查，該次
    搜索扣押之物係甲基安非他命及吸食器，顯與被告於99年1
    月16日施用海洛因之犯行無涉，是就被告99年1 月16日施用
    海洛因之犯行，並無應予沒收銷燬或沒收之物。該次搜索扣
    押之物，應係被告於99年1 月20日上午6 時許施用甲基安非
    他命後，所殘餘之毒品及施用甲基安非他命所用之工具，是
    該次搜索扣押之物，自應於被告99年1 月20日上午6 時許施
    用甲基安非他命之犯行下，宣告沒收銷燬及沒收。又被告於
    99年1 月28日下午2 時許，為警在上址居處，查獲並扣得海
    洛因1 包（毛重1.9 公克）及玻璃球吸食器1 支之前，固於
    99年1 月25日施用海洛因1 次，及於99年1 月26日施用甲基
    安非他命1 次。惟查，該次扣案之物品，其中海洛因1 包應
    係被告99年1 月25日施用海洛因後所殘餘之毒品，其中玻璃
    球吸食器1 支，則與被告施用海洛因之犯行無關，爰於被告
    99年1 月25日施用海洛因之犯行下，將扣案之海洛因1 包宣
    告沒收銷燬。另該次扣案之物品，其中海洛因1 包顯與被告
    於99年1 月26日施用甲基安非他命之犯行無涉，其中玻璃球
    吸食器1 支，則應係被告於99年1 月26日施用甲基安非他命
    所用之工具，爰於被告99年1 月26日施用甲基安非他命之犯
    行下，將玻璃球吸食器1 支宣告沒收。再者，上開扣案之海
    洛因1 包（毛重1.9 公克）、甲基安非他命1 包（毛重0.45
    公克），應依毒品危害防制條例第18條第1 項前段沒收銷燬
    （各毒品包裝袋均殘留有毒品成分，無法析離，應併予沒收
    銷燬）；扣案之吸食器1 組及玻璃球吸食器1 支，均係被告
    所有，供其施用甲基安非他命所用之工具，業據被告供明在
    卷（見本院卷第26頁反面），應依刑法第38條第1 項第2 款
    沒收。至於扣案之行動電話1 支（含SIM 卡1 枚），無從認
    定與被告施用毒品之行為有關，爰不予宣告沒收，附此敘明
    。
四、應適用之法條：
  (一)刑事訴訟法第273 條之1 第1 項、第299 條第1 項前段、第
    310 條之2 、第454 條第1 、2 項。
  (二)毒品危害防制條例第10條第1 項、第2 項、第18條第1 項前
    段。
  (三)刑法第11條、第41條第1 項前段、第8 項、第51條第5 款、
    第38條第1 項第2 款。
五、本判決係依刑事訴訟法第310 條之2 、第454 條第1 項製作
    ，依法僅記載當事人欄、主文、犯罪事實、證據名稱以及應
    適用之法條，其中犯罪事實及證據名稱部分，準用同法第45
    4 條第2 項規定，逕引用起訴書之記載。
六、如不服本判決，應自判決送達之日起10日內，向本院提起上
    訴。
本案經檢察官乙○○到庭執行職務。
中    華    民    國    99    年    3     月    19    日
                  刑事第二庭    法  官  黃佩韻
以上正本證明與原本無異。
如不服本判決，應於收受判決後10日內向本院提出上訴書狀，並
應敘述具體理由。其未敘述上訴理由者，應於上訴期間屆滿後20
日內向本院補提理由書（均須按他造當事人之人數附繕本）「切
勿逕送上級法院」。告訴人或被害人如對本判決不服者，應具備
理由請求檢察官上訴，其上訴期間之計算係以檢察官收受判決正
本之日期為準。
                                書記官  林柏名
中    華    民    國    99    年    3     月    19    日
附錄論罪科刑法條
毒品危害防制條例第10條
施用第一級毒品者，處6月以上5年以下有期徒刑。
施用第二級毒品者，處3年以下有期徒刑。

司法院資訊處製作；財團法人民間司法改革基金會備份。
